ko: 의류/액세서리 > 의류 > 잠옷/평상복 > 평상복: 평상복 하의; 라운지웨어 세트; 평상복 상의
cs: Oblečení a doplňky > Oblečení > Noční a domácí oblečení > Oblečení na doma: Oblečení na doma – spodní díly; Soupravy domácího oblečení; Oblečení na doma – horní díly
lt-LT: Apranga ir aksesuarai > Drabužiai > Pižamos ir poilsio drabužiai > Poilsio drabužiai: Poilsio kelnės; Poilsio drabužių rinkiniai; Viršutinės dalies poilsio drabužiai
nl: Kleding en accessoires > Kleding > Nachtkleding en loungewear > Loungewear: Loungewearbroeken; Loungewearsets; Loungeweartops
hr-HR: Odjeća i modni dodaci > Odjeća > Odjeća za spavanje i udobna odjeća za nošenje kod kuće > Udobna odjeća za nošenje kod kuće: Donji dio udobne odjeće za nošenje kod kuće; Kompleti udobne odjeće za nošenje kod kuće; Gornji dio udobne odjeće za nošenje kod kuće
el: Ένδυση και αξεσουάρ > Ενδύματα > Ενδύματα ύπνου & άνετα ρούχα για το σπίτι > Άνετα ρούχα για το σπίτι: Άνετα παντελόνια για το σπίτι; Σετ ρούχων σπιτιού; Άνετα μπλουζάκια για το σπίτι
sl-SI: Oblačila in dodatki > Oblačila > Pižame in oblačila za prosti čas > Oblačila za prosti čas: Spodnji deli oblačil za prosti čas; Kompleti oblačil za prosti čas; Zgornji deli oblačil za prosti čas
de: Bekleidung & Accessoires > Bekleidung > Nachtwäsche & Loungewear > Loungewear: Loungewear-Unterteile; Loungewear-Sets; Loungewear-Oberteile
en: Apparel & Accessories > Clothing > Sleepwear & Loungewear > Loungewear: Loungewear Bottoms; Loungewear Sets; Loungewear Tops
vi: Quần áo & Phụ kiện > Quấn áo > Đồ ngủ & đồ lót > Quần áo mặc nhà: Quần mặc nhà; Bộ đồ mặc nhà; Áo mặc nhà
sv: Kläder och accessoarer > Klädsel > Sovkläder och myskläder > Myskläder: Myskläder underdelar; Loungewear-set; Mysklädersöverdelar
bg-BG: Облекло и аксесоари > Облекло > Спално и домашно облекло > Домашно облекло: Домашни долнища; Комплекти домашно облекло; Домашни горнища
hu: Ruházat és kiegészítők > Ruházat > Hálóruhák és pihenőruhák > Pihenőruhák: Pihenőruha-alsók; Otthoni ruhaszettek; Pihenőruha-felsők
fi: Vaatteet ja asusteet > Vaatteet > Yö- ja oloasut > Oloasut: Oloasuhousut; Oloasusetit; Oloasutopit
ru: Одежда, обувь и аксессуары > Одежда > Одежда для дома и сна > Одежда для дома: Брюки, шорты и юбки для дома; Комплекты домашней одежды; Кофты и футболки для дома
pt-BR: Vestuário e acessórios > Roupas > Pijamas e roupas casuais > Roupas casuais: Peças inferiores casuais; Conjuntos loungewear; Peças superiores casuais
it: Abbigliamento e accessori > Abbigliamento > Abbigliamento da notte e da camera > Abbigliamento da camera: Pantaloni da camera; Completi da casa; Top da camera
ja: ファッション・アクセサリー > 衣料品 > ナイトウェア・ルームウエア > ルームウェア: ルームウェア ボトムス; ラウンジウェアセット; ルームウェア トップス
da: Tøj og tilbehør > Tøj > Nattøj og fritidstøj > Fritidstøj: Fritidstøj – underdele; Loungewear-sæt; Fritidstøj – overdele
pl: Ubrania i akcesoria > Odzież > Piżamy i ubrania na co dzień > Ubrania na co dzień: Spodnie do noszenia na co dzień; Komplety odzieży domowej; Topy do noszenia na co dzień
zh-CN: 服饰与配饰 > 服装 > 睡衣/家居服 > 家居服: 家居服下装; 家居服套装; 家居服上衣
th: เสื้อผ้าและเครื่องประดับ > เสื้อผ้า > ชุดนอน > ชุดลำลอง: กางเกงลำลอง; เซ็ตชุดเลานจ์แวร์; เสื้อลำลอง
es: Ropa y accesorios > Prendas de vestir > Ropa para dormir y para estar en casa > Ropa cómoda: Pantalones de estar por casa; Conjuntos para estar en casa; Tops de estar por casa
sk-SK: Oblečenie a doplnky > Oblečenie > Pyžamá a domáce oblečenie > Domáce oblečenie: Domáce nohavice; Domáce sety; Domáce topy
ro-RO: Îmbrăcăminte și accesorii > Îmbrăcăminte > Îmbrăcăminte de dormit și de relaxare > Îmbrăcăminte de relaxare: Pantaloni de relaxare; Seturi de îmbrăcăminte de interior; Bluze de relaxare
fr: Vêtements et accessoires > Vêtements > Vêtements de nuit et de détente > Vêtements de détente: Bas de détente; Ensembles de détente; Hauts de détente
nb: Klær og tilbehør > Klesplagg > Nattøy og koseplagg > Koseplagg: Koseplagg underdeler; Koseklærsett; Koseplagg topper
pt-PT: Acessórios e vestuário > Vestuário > Roupa de dormir e roupa casual > Roupa casual: Calças de loungewear; Conjuntos de descanso; Tops de loungewear
zh-TW: 服飾與配件 > 衣著 > 睡衣/居家服 > 家居服: 家居服下著; 居家服套裝; 家居服上衣
tr: Kıyafet ve Aksesuarlar > Giyim Eşyaları > Yatak ve Ev Kıyafetleri > Ev Kıyafetleri: Ev Kıyafetleri - Alt; Ev giyimi takımları; Ev Kıyafetleri - Üst